臺灣新竹地方法院交通事件裁定　　　　　　　　　　　九十年度交聲字第一三號
　　移送機關　　交通部公路局新竹區監理所新竹市監理站
　　異　議　人　甲○○
右列受處分人因違反道路交通管理處罰條例案件，對交通部公路局新竹區監理所新竹
市監理站中華民國九十年十一月九日裁決書所為之處分（原處分字號：竹監新五字第
裁五一─Ｚ00000000號），聲明異議，本院裁定如左︰
        主  文
異議駁回。
        理  由
一、按汽車行駛於高速公路或設站管制之道路，而不遵管制之規定者，處汽車駕駛人
    新臺幣三千元以上六千元以下罰鍰，道路交通管理處罰條例第三十三條第一項定
    有明文，再按汽車駛離高速公路主線車道擬進入交流道、服務區、休息站，應先
    駛入外側車道，再循減速車道逐漸降低速率行駛之，且汽車在行駛途中，不得驟
    然或任意變換車道，如欲超越前車或變換車道時，應顯示方向燈告知前後車輛，
    並保持安全距離及間隔，方得超越或變換車道，高速公路交通管制規則第十六條
    及第十一條均定有明文。又道路交通案件處理辦法第十九條規定，交通法庭認聲
    明異議無理由者，應以裁定駁回之。
二、本件聲明異議意旨略以：異議人即受處分人甲○○於民國九十年八月四日十七時
    二十六分許，駕駛車牌ＪＹ─一八二三號自小客車，在國道一號高速公路南向車
    道五十一．五公里處時，因當時高速公路擁塞，車行速度緩慢，時速僅在十至二
    十公里，幾呈停滯狀態，根本非連貫行駛狀態，且ＪＹ─一八二三號自小客車係
    先正確地顯示右轉方向燈，並耐心等待與後方來車保持約一．五個車身後再行變
    換至減速車道，並在槽化線前約一百公尺即進入減速車道，此得依執勤警員所拍
    攝照片查知，且依高速公路管制規則第十六條之規定，並無明文規定應於交流道
    前多少公尺處即必須駛入減速車道，再依高速公路管制規則第六條規定，可推知
    安全距離應遠低於三十公尺，而ＪＹ─一八二三保持約一．五個車身的安全距離
    及間隔並無不妥，故伊並無違反道路交通管理處罰條例第三十三條之未依規定先
    駛入外側車道，再循減速車道行駛情形，亦無未保持安全車距之情形，原處分機
    關未考慮當時車輛擁塞之行車狀況製發本件裁決書顯有未當云云。
三、本件違反道路交通管理事件通知單舉發異議人即受處分人甲○○違規地點係在國
    道一號高速公路南向車道五十一．七公里處，其違規事實為不依規定任意變換車
    道，有裁決書附卷可查，上開異議人違規地點係在南向欲下機場交流道往國道二
    號公路之路段，而經查，（一）高速公路機場交流道出口前約二公里處設有一「
    機場出口二公里」，出口前一公里處並設有「機場右線」之標誌，故為維持交流
    道出口之順暢，欲駛離高速公路前即應依前開指示標誌行駛右線車道，至若原行
    駛於內側車道，究應於幾公里處行駛於右側車道及進入減速車道，則係由駕駛人
    依照當時車流狀況，並參照前開指示標誌判斷，若車流量少時，因不影響行車之
    順暢與否，於一公里指示標誌處行駛外側車道再進入減速車道，因未影響其他用
    路人行車之安全與順暢，自無違反規定，然本件異議人自承當時車流量大，伊於
    交流道前約一．五公里處時即欲下交流道，然因車流太大，致無法順利變換車道
    等語，顯然異議人明知車流量甚大，竟未於適當之距離即準備駛入外側車道，且
    實際亦未依規定先駛入外側車道甚明，又異議人於進入外側車道後，亦已顯然知
    悉當時車流量大，既欲下交流道，即應儘速進入減速車道行駛，然依異議人所述
    ，及所提相片（影印）可知，其係於槽化線前方進入減速車道甚明。（二）此參
    以異議人所提出之影印相片四紙，異議人欲下交流道時並未循減速車道行駛，而
    是行駛於外側車道，至交流道出口槽化線前，其距離僅有數十公尺處（依相片所
    示之僅有三或四部車左右之距離，而每部小客車之車身僅有三至五公尺，至多不
    超過五公尺，故應僅有二至三十公尺左右，絕不可能係在一百公尺處），而插入
    行駛中之車陣，故異議人顯然未依前開規定行駛甚明；（三）再依據交通部七十
    六年十一月二十四日交路（７６）字第０２７８８５號函「汽車駕駛人於高速公
    路駕車插入正在連貫行駛汽車之中間，顯具高度危險性，亦屬高速公路上不當之
    行為，自應依道路交通管理處罰條例第三十三條處罰。」，本件異議人對舉發單
    位所提之相片並不爭執，而依相片所示，異議人確係於距槽化線前約三、四部車
    左右之距離（依相片所示，當時於減速車道之車輛均係自小客車，其車身長度均
    在五公尺內，故依卷附相片１所示，異議人車輛進入減速車道係在槽化線前約第
    四部車），插入連貫行駛汽車中間，故舉發單位依法逕行拍照裁罰，並無不當之
    處，異議人辯稱之約於一百公尺處即行駛入減速車道，尚未足採，（四）而異議
    人辯稱當時車流量大非屬連貫行駛狀態，亦係昧於事實之爭辯，當時車輛係連貫
    行駛之狀態甚明，而其欲進入減速車道，而插入連貫行駛中之車陣中，造成後方
    來車之不預期性，其屬危險駕駛行為亦屬明確，故其所辯均不足採信。是原處分
    機關依據道路交通管理處罰條例第三十三條第一項及之規定，以異議人行駛於高
    速公路或設站管制之道路，而不遵管制之規定者，處汽車駕駛人新臺幣三千元之
    罰鍰，洵屬有據。綜上所陳，異議人之異議為無理由。
三、據上論斷，依道路交通案件處理辦法第十九條，裁定如主文。
中      華      民      國    九十一    年    四      月      二十四    日
                              臺灣新竹地方法院交通法庭
                                  法  官  王紋瑩
右正本證明與原本無異。
如不服本裁定，應於裁定送達後五日內向本院提出抗告狀。
                                  書記官  馮玉玲
中      華      民      國    九十一    年    四      月      二十四    日
